臺灣臺南地方法院刑事判決　　　　　　 100年度易字第1325號
公　訴　人　臺灣臺南地方法院檢察署檢察官
被　　　告　楊國明
輔　佐　人　吳淑惠
上列被告因竊盜案件，經檢察官提起公訴（100年度偵字第12537
、12672、12710、12767、13679、14723號），被告就被訴事實
為有罪之陳述，本院裁定進行簡式審判程序，判決如下：
    主  文
楊國明犯附表所示之罪，各處如附表所示之刑。應執行有期徒刑
貳年，如易科罰金，以新臺幣壹仟元折算壹日，扣案手電筒壹支
，沒收。
    事  實
一、楊國明前因竊盜案件，經本院判處應執行有期徒刑九月，於
    民國九十九年十月二十日易科罰金執行完畢。詎仍不知悔改
    ，基於意圖為自己不法所有之竊盜犯意，於附表所示之時、
    地，以附表所載之方式，竊取吳桂英等人之財物。嗣因吳桂
    英等人不甘受害報警處理，始循線查悉上情，並扣得手電筒
    一支。
二、案經毛美文、蔡正民、李玲玉、鄭紫潔、唐吳春玉訴由臺南
    市政府警察局第二分局、第四分局、第五分局移送臺灣臺南
    地方法院檢察署檢察官偵查起訴。
    理  由
一、上開犯罪事實有下列證據可資證明：
  (一)被告自白。
  (二)其餘證據：
  1.附表編號1.：證人即被害人吳桂英於警詢證述（一百年度偵
    字第一二五三七號警卷第五至六頁）、臺南市政府警察局第
    二分局扣押目錄表一紙（同上卷第九頁）、照片八張（同上
    卷第十三至十六頁）、贓物認領保管單一紙（同上卷第二十
    頁）。
  2.附表編號2.：證人即被害人毛美文、證人陳黃急於警詢證述
    （一百年度偵字第一二六七二號警卷第六至八頁及第九至十
    一頁）、臺南市政府警察局第五分局公園派出所扣押目錄表
    一紙（同上卷第十六頁）、照片八張（同上卷第二十二至二
    十五頁）、現場照片十五張（本院卷第九十二至九十九頁）
    、贓物認領保管單一紙（同上卷第十八頁）。
  3.附表編號3.：證人即被害人蔡正民於警詢證述、證人即被告
    之胞姐吳淑惠之證述（一百年度偵字第一二六七二號警卷第
    六十一至六十二頁、五十九至六十頁）、照片八張（同上卷
    第九十一、九十二、九十六、九十九頁）。
  4.附表編號4.：證人即被害人李鈴玉於警詢證述、證人吳淑惠
    之證述（一百年度偵字第一二六七二號警卷第六十三至六十
    七頁、五十九至六十頁）、臺南市政府警察局第五分局指認
    犯罪嫌疑人紀錄表一紙（同上卷第六十八頁）、照片五張（
    同上卷第九十七至九十八頁）。
  5.附表編號5.：證人即被害人鄭紫潔於警詢證述（一百年度偵
    字第一二六七二號警卷第六十九至七十頁）、照片四張（同
    上卷第一百至一百零一頁）。
  6.附表編號6.：證人即被害人黃琬玲、證人黃英秀於警詢證述
    （一百年度偵字第一二六七二號警卷第七十九至八十頁、第
    七十六至七十七頁、本院卷第三十二至三十三頁）、臺南市
    政府警察局指認犯罪嫌疑人紀錄表一紙（同上卷第七十八頁
    ）、照片一張（同上卷第九十頁）、臺南市政府警察局第五
    分局刑案現場勘察紀錄表暨照片（本院卷第三十九至五十一
    頁）。
  7.附表編號7.：證人即被害人王敏芳於警詢證述（一百年度偵
    字第一二六七二號警卷第七十一至七十二頁）、照片六張（
    同上卷第九十三至九十五頁）。
  8.附表編號8.：證人即被害人唐吳春玉於警詢證述（一百年度
    偵字第一二六七二號警卷第七十三至七十四頁、本院卷第三
    十五至三十六頁）、照片一張（同上卷第七十五頁）、臺南
    市政府警察局第五分局刑案現場勘察紀錄表暨照片（本院卷
    第六十一至八十五頁）。
  9.附表編號9.：證人即被害人沈儷璇、證人羅金蓮於警詢證述
    （一百年度偵字第一二六七二號警卷第八十一頁、第二十四
    至二十五頁）、照片一張（同上卷第八十二頁）、臺南市政
    府警察局第五分局刑案現場勘察紀錄表暨照片（本院卷第五
    十三至五十九頁）。
  10.附表編號10.及11.：證人即被害人林翠蘭於警詢證述（一百年
    度偵字第一二七一０號警卷第四至十頁）、臺南市政府警察
    局第二分局扣押目錄表一紙（同上卷第十四頁）、照片十八
    張（同上卷第十九至二十七頁）、贓物認領保管單二紙（同
    上卷第二十八至二十九頁）。
  11.附表編號12.：證人即被害人陳俞卉於警詢證述（一百年度偵
    字第一二七六七號警卷第五至六頁、本院卷第一百零一至一
    百零二頁）、臺南市政府警察局第四分局扣押目錄表一紙（
    同上卷第十四至十五頁）、照片十二張（同上卷第十六至二
    十一頁、第二十五頁）。
  12.附表編號13.：證人即被害人張琬淩於警詢證述（一百年度偵
    字第一二七六七號警卷第七至八頁、本院卷第一百零三頁）
    、照片八張（同上卷第二十二至二十四頁、第二十六頁）。
  13.附表編號14.：證人即被害人蕭美均於警詢證述（一百年度偵
    字第一三六七九號警卷第五至六頁）、臺南市政府警察局第
    二分局扣押目錄表一紙（同上卷第九頁）、照片十一張（同
    上卷第十一至十六頁）、贓物認領保管單一紙（同上卷第十
    七頁）。
  14.附表編號15.：證人即被害人李鳳珠於警詢證述（一百年度偵
    字第一四七二三號警卷第四至五頁）、照片十張（同上卷第
    七至十一頁）。
二、論罪科刑：
  (一)核被告所為，係犯刑法第三百二十一條第一項第一、二、三
    款、第二項之加重竊盜既遂及未遂罪（詳如附表所載）。被
    告所犯上開各罪，犯意各別，行為不同，應分論併罰。
  (二)被告前因竊盜案件，經本院判處應執行有期徒刑九月，於九
    十九年十月二十日易科罰金執行完畢，有卷附被告全國前案
    紀錄表可按，其受有期徒刑之執行完畢，五年內故意再犯有
    期徒刑以上之罪，除附表編號15.外，均為累犯，均依法加重
    其刑。又被告患有極重度聽障及聲語障，有被告身心障礙手
    冊附卷可資為憑，為瘖啞人，且僅有國小畢業之教育程度，
    由其於警詢、偵查及本院訊問時，因與手語通譯無法完全溝
    通，尚需家人在旁協助轉達意見，可見被告接受手語之特殊
    教育程度不高，顯然影響其社會適應能力，責任能力自較一
    般人欠缺，所犯各罪均依刑法第二十條規定減輕其刑。另被
    告於附表編號12.，已著手於竊盜犯行，惟尚未得手即被發覺
    ，爰依刑法第三十條規定，減輕其刑。
  (三)附表編號4.、6.、10.、12.及13.，因被害人均稱門窗及鎖均未
    有遭破壞痕跡，起訴書認被告有毀越門扇之行為，顯有誤認
    ；另附表編號9.，依被告所供，行竊時有攜帶螺絲起子，起
    訴書漏未記載；又附表編號15.，起訴書認被告犯刑法第三百
    二十一條第一項第一款之罪，惟被告犯罪時間為九十九年六
    月二十二日上午七時三十分許，而刑法第三百二十一條第一
    款「侵入住宅或有人居住之建築物、船艦或隱匿其內而犯之
    者」規定，係於一百年一月二十六日修正公布，同年月二十
    八日生效，依被告行為時，即修正前同條款規定「於夜間侵
    入住宅或有人居住之建築物、船艦或隱匿其內而犯之者」，
    於日間侵入住宅行竊，尚未構成刑法第三百二十一條第一款
    加重處罰之要件，依刑法第一條罪刑法定原則，自無法論以
    被告加重竊盜罪，起訴書漏未予斟酌，是其所認尚有未洽，
    均予更正。
  (四)爰審酌被告前有竊盜前科，素行已然不佳，且為貪圖他人財
    物而多次進入被害人家中行竊，造成被害人分別受有數百元
    至十五萬元之損失，對社會治安及被害人居家安寧也有相當
    程度之損害，且亦可見被告法治觀念極為淡薄，兼衡被告自
    案發後，已坦認犯行，態度良好，並將部分贓款返還被害人
    等一切情狀，分別量處如主文所示之刑，並諭知易科罰金之
    折算標準，及定應執行刑。扣案手電筒一支，為被告所有，
    供犯附表編號12.之竊盜行為之用，業據被告供明在卷（見警
    四卷，第三頁），應依刑法第三十八條第一項第二款宣告沒
    收，另被告持以行竊用之螺絲起子，依被告供稱，業已丟棄
    （見警二卷第四十九頁），是認已滅失，爰不為沒收之之諭
    知，附此敘明。
據上論斷，應依刑事訴訟法第二百九十九條第一項前段、第二百
七十三條之一第一項，刑法第三百二十一條第一項第一、二、三
款、第二項、第二十條、第三十條、第四十七條第一項、第四十
一條第一項前段、第五十一條第五款、第三十八條第一項第二款
，判決如主文。
本案經檢察官楊書琴到庭執行職務
中    華    民    國   100    年    12    月    30    日
                刑事第九庭    法  官  包梅真
以上正本證明與原本無異。
如不服本判決應於收受本判決後10日內向本院提出上訴書狀，並
應敘述具體理由。其未敘述上訴理由者，應於上訴期間屆滿後20
日內向本院補提理由書狀（均須按他造當事人之人數附繕本）「
切勿逕送上級法院」。
                              書記官  李淑秋
中    華    民    國   100    年    12    月    30    日
附錄本案論罪科刑法條全文
中華民國刑法第321條：
（加重竊盜罪）
犯竊盜罪而有下列情形之一者，處6月以上、5年以下有期徒刑，
得併科新臺幣10萬元以下罰金：
一、侵入住宅或有人居住之建築物、船艦或隱匿其內而犯之者。
二、毀越門扇、牆垣或其他安全設備而犯之者。
三、攜帶兇器而犯之者。
四、結夥三人以上而犯之者。
五、乘火災、水災或其他災害之際而犯之者。
六、在車站、埠頭、航空站或其他供水、陸、空公眾運輸之舟、
    車、航空機內而犯之者。
前項之未遂犯罰之。
附表：被告楊國明竊盜犯行一覽表
┌─┬────┬────┬────┬───┬─────┬────┬───────────┐
│編│犯罪時間│犯罪地點│竊得財物│被害人│行為方式  │所犯法條│     科處刑度         │
│號│        │        │        │      │          │        │                      │
├─┼────┼────┼────┼───┼─────┼────┼───────────┤
│1.│100年9月│臺南市中│現金新臺│吳桂英│徒手破壞紗│刑法第  │楊國明犯毀壞門扇，侵入│
│  │11日晚間│西區海安│幣(下同)│      │門後，侵入│321條第1│住宅竊盜罪，累犯，處有│
│  │7時41分 │路2段331│10000元 │      │住宅行竊  │項第1、2│期徒刑肆月，如易科罰金│
│  │許      │巷29號  │(領回   │      │          │款      │，以新臺幣壹仟元折算壹│
│  │        │        │2800元) │      │          │        │日。                  │
├─┼────┼────┼────┼───┼─────┼────┼───────────┤
│2.│100年9月│臺南市北│現金15萬│毛美文│徒手破壞大│刑法第  │楊國明犯毀壞門扇、侵入│
│  │12日晚間│區○○路│元(領回 │      │門後，侵入│321條第1│住宅竊盜罪，累犯，處有│
│  │6時許   │5段401巷│10萬元) │      │住宅行竊  │項第1、2│期徒刑陸月，如易科罰金│
│  │        │69號(起 │        │      │          │款      │，以新臺幣壹仟元折算壹│
│  │        │訴書誤載│        │      │          │        │日。                  │
│  │        │為67號1 │        │      │          │        │                      │
│  │        │樓)     │        │      │          │        │                      │
├─┼────┼────┼────┼───┼─────┼────┼───────────┤
│3.│100年6月│臺南市北│現金    │蔡正民│持螺絲起子│刑法第  │楊國明犯攜帶兇器、毀壞│
│  │26日上午│區○○路│9450元  │      │，破壞大門│321條第1│門扇、侵入住宅竊盜罪，│
│  │6時20分 │4段280巷│        │      │門鎖，侵入│項第1、2│累犯，處有期徒刑伍月，│
│  │許      │8弄3號  │        │      │住宅行竊  │、3款   │如易科罰金，以新臺幣壹│
│  │        │        │        │      │          │        │仟元折算壹日。        │
├─┼────┼────┼────┼───┼─────┼────┼───────────┤
│4.│100年7月│臺南市北│現金    │李鈴玉│持螺絲起子│刑法第  │楊國明犯攜帶兇器、侵入│
│  │3日上午 │區○○路│600元   │      │開啟門鎖，│321條第1│住宅竊盜罪，累犯，處有│
│  │5時30分 │593巷38 │        │      │侵入住宅行│項第1、3│期徒刑肆月，如易科罰金│
│  │許      │號2樓   │        │      │竊(被害人 │款      │，以新臺幣壹仟元折算壹│
│  │        │        │        │      │稱大門無破│        │日。                  │
│  │        │        │        │      │壞痕跡，故│        │                      │
│  │        │        │        │      │認起訴書所│        │                      │
│  │        │        │        │      │載毀越門扇│        │                      │
│  │        │        │        │      │有誤)     │        │                      │
├─┼────┼────┼────┼───┼─────┼────┼───────────┤
│5.│100年8月│臺南市北│現金    │鄭紫潔│徒手破壞大│刑法第  │楊國明犯毀壞門扇、侵入│
│  │9日晚間 │區○○路│8300元  │      │門門鎖，侵│321條第1│住宅竊盜罪，累犯，處有│
│  │9時49分 │509巷8弄│        │      │入住宅行竊│項第1、2│期徒刑肆月，如易科罰金│
│  │許      │14號    │        │      │          │款      │，以新臺幣壹仟元折算壹│
│  │        │        │        │      │          │        │日。                  │
├─┼────┼────┼────┼───┼─────┼────┼───────────┤
│6.│100年8月│臺南市北│現金    │黃琬玲│持螺絲起子│刑法第  │楊國明犯攜帶兇器、侵入│
│  │10日上午│區公園南│29300元 │      │，開啟未上│321條第1│住宅竊盜罪，累犯，處有│
│  │5時30分 │路152巷 │        │      │鎖之大門，│項第1、3│期徒刑肆月，如易科罰金│
│  │許      │38號    │        │      │侵入住宅行│款      │，以新臺幣壹仟元折算壹│
│  │        │        │        │      │竊(被害人 │        │日。                  │
│  │        │        │        │      │稱門窗及鎖│        │                      │
│  │        │        │        │      │均未遭破壞│        │                      │
│  │        │        │        │      │，故認起訴│        │                      │
│  │        │        │        │      │所載毀越門│        │                      │
│  │        │        │        │      │扇有誤)   │        │                      │
├─┼────┼────┼────┼───┼─────┼────┼───────────┤
│7.│100年8月│臺南市北│現金    │王敏芳│推開大門，│刑法第  │楊國明犯侵入住宅竊盜罪│
│  │12日上午│區○○街│24500元 │      │侵入住宅行│321條第1│，累犯，處有期徒刑肆月│
│  │5時40分 │71巷100 │        │      │竊(被害人 │項第1款 │，如易科罰金，以新臺幣│
│  │許      │弄3號   │        │      │稱大門門鎖│        │壹仟元折算壹日。      │
│  │        │        │        │      │未遭破壞，│        │                      │
│  │        │        │        │      │故認起訴書│        │                      │
│  │        │        │        │      │所載毀越門│        │                      │
│  │        │        │        │      │扇有誤)   │        │                      │
├─┼────┼────┼────┼───┼─────┼────┼───────────┤
│8.│100年8月│臺南市北│現金    │唐吳春│徒手破壞紗│刑法第  │楊國明犯毀壞門扇、侵入│
│  │19日某時│區○○路│3000元  │玉    │門，侵入住│321條第1│住宅竊盜罪，累犯，處有│
│  │        │4段161巷│        │      │宅行竊    │項第1、2│期徒刑肆月，如易科罰金│
│  │        │32號    │        │      │          │款      │，以新臺幣壹仟元折算壹│
│  │        │        │        │      │          │        │日。                  │
├─┼────┼────┼────┼───┼─────┼────┼───────────┤
│9.│100年8月│臺南市北│白色皮夾│沈儷璇│持螺絲起子│刑法第  │楊國明犯攜帶兇器、毀壞│
│  │25日上午│區○○路│1個(內有│      │，撬開小門│321條第1│門扇、侵入住宅竊盜罪，│
│  │7時10分 │520巷55 │現金3000│      │，侵入住宅│項第1、2│累犯，處有期徒刑伍月，│
│  │許      │弄13號  │元、提款│      │行竊(被告 │、3款   │如易科罰金，以新臺幣壹│
│  │        │        │卡<玉山 │      │於審理中已│        │仟元折算壹日。        │
│  │        │        │、第一、│      │供稱持螺絲│        │                      │
│  │        │        │慶豐銀行│      │起子撬開門│        │                      │
│  │        │        │>3張、好│      │，故認起訴│        │                      │
│  │        │        │市多會員│      │書漏載持螺│        │                      │
│  │        │        │卡1張、 │      │絲起子)   │        │                      │
│  │        │        │健保卡3 │      │          │        │                      │
│  │        │        │張、身分│      │          │        │                      │
│  │        │        │證1張） │      │          │        │                      │
├─┼────┼────┼────┼───┼─────┼────┼───────────┤
│10.│100年8月│臺南市中│現金    │林翠蘭│開啟未上鎖│刑法第  │楊國明犯侵入住宅竊盜罪│
│  │19日中午│西區協和│500元   │      │之大門，侵│321條第1│，累犯，處有期徒刑肆月│
│  │12時10分│街69號  │        │      │入住宅行竊│項第1款 │，如易科罰金，以新臺幣│
│  │許      │        │        │      │(被害人稱 │        │壹仟元折算壹日。      │
│  │        │        │        │      │案發時，大│        │                      │
│  │        │        │        │      │門未關，故│        │                      │
│  │        │        │        │      │認起訴書所│        │                      │
│  │        │        │        │      │載毀越門扇│        │                      │
│  │        │        │        │      │有誤)     │        │                      │
├─┼────┼────┼────┼───┼─────┼────┼───────────┤
│11.│100年8月│臺南市中│黑色背包│林翠蘭│強行拉開門│刑法第  │楊國明犯毀壞門扇、侵入│
│  │20日上午│西區協和│1個(內  │      │栓，破壞門│321條第1│住宅竊盜罪，累犯，處有│
│  │5時25分 │街69號  │有現金  │      │鎖後，侵入│項第1、2│期徒刑肆月，如易科罰金│
│  │許      │        │17000元 │      │住宅行竊  │款      │，以新臺幣壹仟元折算壹│
│  │        │        │、健保卡│      │          │        │日。                  │
│  │        │        │1張)    │      │          │        │                      │
│  │        │        │        │      │          │        │                      │
├─┼────┼────┼────┼───┼─────┼────┼───────────┤
│12.│100年9月│臺南市安│於屋內翻│陳俞卉│開啟未上鎖│刑法第  │楊國明犯侵入住宅竊盜未│
│  │25日凌晨│平區安平│找物品，│      │之大門，侵│321條第 │遂罪，累犯，處有期徒刑│
│  │2時52分 │路606巷 │尚未竊得│      │入住宅行竊│2項、第1│參月，如易科罰金，以新│
│  │        │53弄20號│財物之際│      │(被害人稱 │項第1款 │臺幣壹仟元折算壹日，扣│
│  │        │        │，即為屋│      │門窗及鎖均│        │案手電筒壹支，沒收。  │
│  │        │        │主發覺報│      │未遭破壞，│        │                      │
│  │        │        │警查獲  │      │故認起訴書│        │                      │
│  │        │        │        │      │所載毀越門│        │                      │
│  │        │        │        │      │扇有誤)   │        │                      │
├─┼────┼────┼────┼───┼─────┼────┼───────────┤
│13.│100年8月│臺南市安│現金    │張琬淩│開啟未上鎖│刑法第  │楊國明犯侵入住宅竊盜罪│
│  │8日下午5│平區安平│4000元  │      │之大門，侵│321條第1│，累犯，處有期徒刑肆月│
│  │時30分許│路80巷  │        │      │入住宅行竊│項第1款 │，如易科罰金，以新臺幣│
│  │        │20號    │        │      │(被害人稱 │        │壹仟元折算壹日。      │
│  │        │        │        │      │案發時，大│        │                      │
│  │        │        │        │      │未上鎖，門│        │                      │
│  │        │        │        │      │窗及鎖均未│        │                      │
│  │        │        │        │      │遭破壞，故│        │                      │
│  │        │        │        │      │認起訴書所│        │                      │
│  │        │        │        │      │載毀越門扇│        │                      │
│  │        │        │        │      │有誤)     │        │                      │
├─┼────┼────┼────┼───┼─────┼────┼───────────┤
│14.│100年9月│臺南市中│現金    │蕭美均│破壞大門後│刑法第  │楊國明犯毀壞門扇、侵入│
│  │19日中午│西區臨安│1000元  │      │，侵入住宅│321條第1│住宅竊盜罪，累犯，處有│
│  │12時20分│路1段267│(起訴書 │      │行竊      │項第1、2│期徒刑肆月，如易科罰金│
│  │許      │巷9號   │誤載為  │      │          │款      │，以新臺幣壹仟元折算壹│
│  │        │        │10000元 │      │          │        │日。                  │
│  │        │        │，領回  │      │          │        │                      │
│  │        │        │800元)  │      │          │        │                      │
├─┼────┼────┼────┼───┼─────┼────┼───────────┤
│15.│99年6月 │臺南市北│現金    │李鳳珠│破壞紗門後│刑法第  │楊國明犯毀壞門扇竊盜罪│
│  │22日上午│區○○街│600元   │      │，入內行竊│321條第1│，處有期徒刑參月，如易│
│  │7時30分 │4段5巷14│        │      │          │項第2款 │科罰金，以新臺幣壹仟元│
│  │許      │弄2號   │        │      │          │        │折算壹日。            │
└─┴────┴────┴────┴───┴─────┴────┴───────────┘